【裁判字號】    97,易,733
【裁判日期】    970915
【裁判案由】    竊盜
【裁判全文】
臺灣屏東地方法院刑事判決               97年度易字第733號
公  訴  人  臺灣屏東地方法院檢察署檢察官
被      告  甲○○
被      告  丙○○
被      告  丁○○
被      告  乙○○
                    (另案於臺灣屏東監獄執行中)
上列被告因竊盜等案件，經檢察官提起公訴（97年度偵字第4282
號、97年度偵字第4607號），被告於準備程序中先就被訴事實為
有罪之陳述，本院合議庭裁定改依簡式審判程序審理，判決如下
：
    主  文
甲○○結夥三人以上竊盜，累犯，處有期徒刑捌月。又共同攜帶
兇器竊盜，累犯，處有期徒刑捌月。應執行有期徒刑壹年貳月。
丙○○結夥三人以上竊盜，累犯，處有期徒刑捌月。
丁○○結夥三人以上竊盜，累犯，處有期徒刑捌月。
乙○○共同攜帶兇器竊盜，累犯，處有期徒刑捌月。
    事  實
一、甲○○曾於民國96年間，因違反毒品危害防制條例案件及犯
    詐欺罪，分別經本院以95年度訴字第896 號判處有期徒刑1
    年及以96年度簡字第188 號判處有期徒刑4 月確定，上開各
    罪嗣經減刑裁定定應執行刑為有期徒刑7 月確定，於97年2
    月14日縮刑期滿執行完畢。丙○○曾於94年間，因犯竊盜罪
    ，經臺灣高等法院高雄分院以94年度上易字第387 號判處有
    期徒刑1 年確定，於95年12月8 日縮刑期滿執行完畢。丁○○則曾於96年間，因違反毒品危害防制條例案件，經本院以
    95年度訴字第1149號判處有期徒刑1 年4 月確定，嗣經減刑
    減為有期徒刑8 月，於96年12月10日縮刑期滿執行完畢。乙○○曾於91年間，因犯搶奪罪及違反毒品危害防制條例案件
    ，分別經本院以91年度訴字第377 號判處有期徒刑4 年及以
    91 年 度訴字第679 號判處有期徒刑4 月、8 月確定，上開
    各罪嗣經減刑裁定定應執行刑為有期徒刑4 年5 月確定，其
    入監執行後，於96年2 月15日縮短刑期假釋付保護管束出監
    ，至96年11月30日始因假釋期滿未經撤銷視為執行完畢。
二、甲○○、丙○○、丁○○3 人，詎竟皆不知悔改，共同意圖
    為自己不法之所有，基於結夥三人以上竊盜之犯意聯絡，由
    丁○○向甲○○提議，甲○○再邀同丙○○，於97年6 月27
    日9 時30分許，由甲○○騎乘其所有車牌號碼TXL-519 號之
    輕型機車，丙○○騎乘其兄張雁順所有車牌號碼L29-807 號
    之重型機車，丁○○則騎乘其弟黃志遠所有車牌號碼WKI-54
    1 號之輕型機車，一同前往位於屏東縣九如鄉○○村○○街
    163 巷6 號己○○經營之養豬場內，徒手竊取己○○所有放
    置在養豬場大門左側之銑鐵板，其中甲○○竊得銑鐵板4 塊
    ，並搬運至其騎乘之車號TXL-519 號輕型機車腳踏板上，另
    丙○○竊得銑鐵板3 片及丁○○則竊得4 塊，2 人並將共同
    竊得之上開銑鐵板7 片搬運至丙○○騎乘之車號L29-807 號
    重型機車腳踏板上，準備載運至丁○○住處再變賣圖利。嗣
    於同日10時10分許，甲○○、丙○○、丁○○騎乘機車載運
    竊得之銑鐵板共11塊，行經屏東縣九如鄉玉水村歸園第八公
    墓時，為該村巡守隊志工溫明忠發覺渠等形跡可疑，乃會同
    村民予以攔阻並報警當場查獲甲○○及丙○○，丁○○則趁
    亂逃逸。
三、乙○○、甲○○甫於上開時間執行完畢，仍不知警省悔悟，
    竟共同意圖為自己不法之所有，於97年7 月9 日7 時30分許
    ，基於攜帶兇器竊盜之犯意聯絡，共乘乙○○向友人借得謝
    和閒所有之車牌號碼HV3-386 號重型機車，行經位於屏東縣
    屏東市○○路250 號之振芳冷凍食品股份有限公司（下稱振
    芳公司）後方之廠房，見四下無人且廠房老舊，攀爬至廠房
    頂樓，並攜帶原放置於上開機車置物箱內客觀上足供兇器使
    用之開口扳手5 支、梅花扳手5 支、活動扳手1 支、套筒扳
    手1 支、老虎鉗2 支、一字型螺絲起子1 支、十字型螺絲起
    子1 支、鐵板2 支等物，竊取振芳公司所有之散熱風扇隔網
    4 片及PVC 電線5 公斤，得手後，將散熱風扇隔網及電線丟
    至一樓通道，準備攀爬至一樓離開時，為振芳公司員工戊○○發覺而報警當場查獲，並扣得開口扳手5 支、梅花扳手5
    支、活動扳手1 支、套筒扳手1 支、老虎鉗2 支、一字型螺
    絲起子1 支、十字型螺絲起子1 支、鐵板2 支等物。
四、案經屏東縣政府警察局里港分局及屏東縣政府警察局屏東分
    局報告屏東地方法院檢察署檢察官偵查起訴。
    理  由
壹、程序部分
    按除被告所犯為死刑、無期徒刑、最輕本刑為3 年以上有期
    徒刑之罪或高等法院管轄第一審案件者外，於法院行準備程
    序進行中，被告先就被訴事實為有罪之陳述時，審判長得告
    知被告簡式審判程序之旨，並聽取當事人、代理人、辯護人
    及輔佐人之意見後，裁定進行簡式審判程序；又簡式審判程
    序之證據調查，不受刑事訴訟法第159 條第1 項、第161 條
    之2 、第161 條之3 、第163 條之1 及第164 條至第170 條
    規定之限制，刑事訴訟法第273 條之1 第1 項、第279 條第
    2 項前段、第273 條之2 分別定有明文。被告李甲○○、丙○○、丁○○、乙○○所為係犯死刑、無期徒刑、最輕本刑
    為3 年以上有期徒刑以外之罪，其於準備程序中就被訴事實
    為有罪之陳述，經法官告知簡式審判程序之旨，並聽取公訴
    人、被告4 人之意見後，本院依刑事訴訟法第273 條之1 第
    1 項規定，裁定進行簡式審判程序，合先敘明。
貳、實體部分
一、訊據被告甲○○、丙○○、丁○○、乙○○均於本院訊問時
    坦承上開犯罪事實不諱，渠等之警詢、偵訊供述彼此互核相
    符（被告甲○○部分見里警分偵字第0970008254號卷〈下稱
    A 〉卷第7 頁、97年度偵字第4282號卷〈下稱C 卷〉第17頁
    、屏警分偵字第0970016983號卷〈下稱B 卷〉第21頁、97年
    度偵字第4607號卷〈下稱D 卷〉第17、32頁，被告丙○○部
    分見A 卷第14頁、C 卷第18、27頁，被告丁○○部分見C 卷
    第27頁，被告乙○○部分見B 卷第3 頁、D 卷第17、32頁）
    且與證人己○○、溫明忠、戊○○、先後於警詢、偵查中證
    述被告等人上開竊取銑鐵片及散熱風散網、電線之被害情節
    亦無齟齬（見A 卷第5 、18頁，B 卷第35頁、D 卷第31頁）
    ，另本件復有贓物認領保管單2 張、扣押筆錄及目錄表各2
    份、車籍資料表4 張、現場照片23張在卷可供憑佐（見B 卷
    第5、 第27頁、第48頁，B 卷第22-25 、A 卷第40-47 頁，
    97 年 度偵字第4282號卷第31-34 頁，A 卷第43-47 頁、B
    卷第49-54 頁），並有扣案之開口扳手5 支、梅花扳手5 支
    、活動扳手1 支、套筒扳手1 支、老虎鉗2 支、一字型螺絲
    起子1 支、十字型螺絲起子1 支、鐵板2 支等物可資佐證，
    足見被告甲○○、丙○○、丁○○、乙○○所為上開自白確
    與客觀事實相符，堪予採信。是本件事證業臻明確，被告4
    人之竊盜犯行均堪以認定。
二、核被告甲○○、丙○○、丁○○所為犯罪事實欄二所載之犯
    行，係犯刑法第321 條第1 項第4 款結夥3 人以上之加重竊
    盜罪；按刑法之加重竊盜罪所謂之攜帶兇器，以客觀上具有
    隨時可能用以行兇之危險性為已足，至於竊盜犯主觀上有無
    以之行兇或反抗之意思，則非所問；又所謂之「攜帶兇器」
    ，祇須於行竊時攜帶具有危險性之兇器為已足，該兇器不必
    原屬行竊者本人所有，亦不以自他處攜至行竊處所為必要，
    縱在行竊場所隨手拾取應用，其有使人受傷害之危險既無二
    致，自仍應屬上述「攜帶兇器」之範疇（最高法院90年度台
    上字第1261號判決參照），是被告乙○○、甲○○2 人為犯
    罪事實欄三所載之犯行時，所攜帶之開口扳手5 支、梅花扳
    手5 支、活動扳手1 支、套筒扳手1 支、老虎鉗2 支、一字
    型螺絲起子1 支、十字型螺絲起子1 支、鐵板2 支，固非其
    2 人本人所有而係自其借得之上開機車置物箱內任意取出應
    用，然既仍可供兇器使用，客觀上足致他人生命、身體安全
    發生危害，是核被告乙○○、甲○○此部分所為，係犯刑法
    第321 條第1 項第3 款之攜帶兇器竊盜罪。被告甲○○、丙○○、丁○○就犯罪事實欄二所載之竊盜犯行及被告乙○○
    、甲○○就犯罪事實欄所載之竊盜犯行，俱有犯意聯絡及行
    為分擔，渠等既共同實行犯罪行為，均應論以共同正犯。另
    被告甲○○先後所犯上開二竊盜犯行，犯意各別，行為互殊
    ，應予以分論並罰。又被告甲○○、丙○○、丁○○、乙○○分別有前揭犯罪事實欄一所載之經有期徒刑宣告及執行完
    畢之情形，此有高等法院被告前案紀錄表（見本院卷第5-51
    頁）、屏東地方法院檢察署刑案資料查註紀錄表在卷可稽（
    見C 卷第8-15頁、D 卷第9-11頁），渠等於5 年以內故意再
    犯本件有期徒刑以上之罪，均構成累犯，應依刑法第47 條
    第1 項之規定各予加重其刑。
三、爰審酌被告甲○○、丙○○、丁○○、乙○○等人素行不佳
    ，甫皆因執行有期徒刑完畢，竟不知悔改，再犯本件竊盜犯
    行，且其正值青壯年，竟囿於貪念而夥同共犯竊取財物，侵
    害他人之財產法益；不力求奮發向上，端正品行，思循正途
    謀生，反起意行竊，亦缺乏對他人財產權應予尊重之觀念，
    行為實不足取，惟渠等犯後坦承犯行，態度尚稱良好，被告
    甲○○係因脊椎開刀，行動不便而無收入，始再度誤觸法網
    ，被告丙○○、丁○○現已有正常工作維持生活，暨被告4
    人竊盜犯行所分別竊得財物之價值等一切情狀，分別量處如
    主文所示之刑，並就被告甲○○部分定應執行之刑。至檢察
    官聲請沒收未扣案之被告甲○○行竊銑鐵板所用之車牌號碼
    TXL-519 號輕型機車一情，經查，上開未扣案之輕型機車1
    輛，為被告甲○○所有供其載運銑鐵板所用之物，雖據被告
    供承在卷（見A 卷第9 頁），惟審酌被告犯罪之情節尚非嚴
    重，且輕型機車1 輛之價值非低等情，衡諸比例原則，認以
    不宣告沒收為宜，爰不併為沒收之宣告。又扣案之物品開口
    扳手5 支、梅花扳手5 支、活動扳手1 支、套筒扳手1 支、
    老虎鉗2 支、一字型螺絲起子1 支、十字型螺絲起子1 支、
    鐵板2 支，雖係為被告甲○○、乙○○供犯罪預備用，惟非
    被告甲○○、乙○○所有，業據被告2 人供承在卷，且並非
    違禁物，不予宣告沒收，併此敘明。
據上論斷，應依刑事訴訟法第299 條第1 項前段，刑法第28條、
第321 條第1 項第3 款、第4 款、第47條第1 項、第51條第5 款
，判決如主文。
本案經檢察官劉文賓到庭執行職務。
中    華    民    國    97    年    9     月    15    日
                  刑事第三庭    法  官  陳怡先
以上正本證明與原本無異
如不服本判決應於收受本判決送達後10日內向本院提出上訴書狀
，其未敘述上訴理由者，並得於提起上訴後10日內向本院補提理
由書狀（均須按他造當事人之人數附繕本）
中    華    民    國    97    年    9     月    15    日
                                 書記官 郭松菊
附錄論罪科刑法條
中華民國刑法第321 條（加重竊盜罪）
犯竊盜罪而有左列情形之一者，處六月以上、五年以下有期徒刑
：
一、於夜間侵入住宅或有人居住之建築物、船艦或隱匿其內而犯
之者。
二、毀越門扇、牆垣或其他安全設備而犯之者。
三、攜帶兇器而犯之者。
四、結夥三人以上而犯之者。
五、乘火災、水災或其他災害之際而犯之者。
六、在車站或埠頭而犯之者。
前項之未遂犯罰之。


司法院資訊處製作；財團法人民間司法改革基金會備份。
